【裁判字號】    98,簡上,1254
【裁判日期】    981208
【裁判案由】    竊盜
【裁判全文】
臺灣板橋地方法院刑事判決            98年度簡上字第1254號
上  訴  人
即  被  告  乙○○
上列上訴人即被告因竊盜案件，不服本院98年度簡字第6766號中
華民國98年8 月28日第一審簡易判決（聲請簡易判決處刑案號：
98年度速偵字第4597號），提起上訴，本院管轄第二審之合議庭
判決如下︰
    主  文
上訴駁回。
    事實及理由
一、本案經本院管轄第二審之合議庭審理結果，認第一審簡易判
    決認被告乙○○犯刑法第320 條第1 項普通竊盜罪，判處拘
    役20日，如易科罰金，以新臺幣1 千元折算1 日，其認事用
    法及量刑均無不當，應予維持，除犯罪事實部分：「98年8
    月10日14時8 分許」應更正為「98年8 月10日13時29分」外
    ，其餘均引用如附件第一審判決書記載之事實、證據及理由
    。
二、被告上訴意旨略以：伊長期患有重度憂鬱症達6 年之久，且
    伊每月靠政府中低收入戶補助生活，故案發當時，伊係一時
    疏忽，才將刮鬍刀及刮鬍刀片放置伊包包內，伊並無行竊的
    意思云云。惟查：
  (一)前揭事實，業據證人即全聯公司收銀員甲○○於警詢時證述
    綦詳，且被告乙○○亦不否認將上開商品置其隨身攜帶之背
    包內。此外，復有贓物認領保管單1 紙、現場照片6 張、臺
    北縣政府警察局永和分局扣押筆錄及扣押物品目錄表各1 份
    在卷可按，是被告乙○○有竊取上開商品之客觀犯行，應堪
    認定。
  (二)被告雖另以行為時有精神障礙之情為由置辯，並提出中華民
    國身心障礙手冊、臺北縣永和鄉鎮市公所低收入證明書、臺
    北市立聯合醫院（和平院區）98年6 月8 日診斷證明書為證
    。惟查，被告於行為當時，既能知悉維力炸醬麵等9 項商品
    為待結帳之商品，並至櫃檯完成結帳程序，此有被告所提出
    之案發當時有完成結帳程序之其餘商品之統一發票附卷可證
    ，顯然被告能明確認知其身處商店內，必須就選定之商品持
    往櫃臺付款結帳後始能攜離賣場，復質以被告於本院審理時
    供稱：伊當時身上有新台幣400 多元等語，惟被告案發當時
    ，已結帳之其他商品總價已達288 元，此有上開統一發票可
    證，是被告身上所攜帶之現金已不夠支付價值395 元之上開
    刮鬍刀組，而被告卻能刻意將價高之刮鬍刀及刮鬍刀片藏放
    在隨身攜帶之包包，足認其行為當時並無因精神障礙致不能
    辨識行為違法或欠缺依其辨識而行為之能力，亦或是此能力
    已因其精神障礙而顯著減低之程度，是應堪認定被告犯罪時
    具有完全之責任能力。
  (三)綜上，告上開辯解，顯係卸責推諉之詞，不足憑信。
三、核被告所為，係犯刑法第320 條第1 項之竊盜罪。原審以被
    告不思正道取財，竟圖不勞而獲，漠視法令之禁制而竊取他
    人之刮鬍刀及刮鬍刀片，破壞社會秩序及他人財產安全，兼
    衡被告之品行、生活狀況、智識程度、犯罪之動機、目的、
    手段、所竊取財物之價值、坦承犯行之犯罪後態度等一切情
    狀，依刑事訴訟法第449 條第1 項前段、第3 項、第454 條
    第2 項，刑法第320 條第1 項、第41條第1 項前段，刑法施
    行法第1 條之1 第1 項、第2 項前段等規定，判處拘役20日
    ，如易科罰金，以新臺幣1,000 元折算壹日，其認事用法均
    無違誤，量刑亦屬妥當。被告上訴意旨仍執前詞否認犯行，
    求予撤銷改判，為無理由，應予駁回。
據上論斷，應依刑事訴訟法第455 條之1 第1 項、第3 項、第36
8 條、第373 條，判決如主文。
本案經檢察官李超偉到庭執行職務。
中    華    民    國    98    年    12    月    8     日
                  刑事第二庭  審判長法  官  李釱任
                                    法  官  彭全曄
                                    法  官  陳正偉
上列正本證明與原本無異。
不得上訴。
                                    書記官  江文彬
中    華    民    國    98    年    12    月    8     日


司法院資訊處製作；財團法人民間司法改革基金會備份。
